臺灣高等法院民事判決
109年度上字第920號
上  訴  人  謙泰建設股份有限公司
法定代理人  李玉珍  
訴訟代理人  林凱律師
            黃智靖律師                      
被 上訴 人  立穩機電技術股份有限公司
法定代理人  羅光斌  
訴訟代理人  林婉婷律師
            林士訪律師
複 代理 人  蔡頤奕律師            
上列當事人間請求給付工程尾款事件，上訴人對於中華民國109
年5月25日臺灣桃園地方法院105年度建字第2號第一審判決提起
上訴，本院於111年4月12日言詞辯論終結，判決如下：
    主      文
原判決主文第二項命上訴人給付新臺幣壹佰貳拾萬玖仟元本息部
分，及該部分假執行之宣告，暨除確定部分外之訴訟費用裁判，
均廢棄。
上開廢棄部分，被上訴人在第一審之訴及假執行之聲請均駁回。
原判決主文第一項所命上訴人給付部分，應於被上訴人交付如附
表所示電梯鑰匙及交車書之同時履行之。
其餘上訴駁回。
第一審訴訟費用除確定部分外，及第二審訴訟費用，均由上訴人
負擔百分之四十七，餘由被上訴人負擔。
    事實及理由
一、被上訴人主張：上訴人於民國102年6月17日向伊購買電梯11
    部（下稱系爭11部電梯），並由伊負責安裝調試（下稱系爭
    工程），兩造乃簽訂電梯設備買賣合約書、電梯設備勞務承
    攬合約書（以下分別稱系爭買賣合約、安裝合約），約定總
    價依序為新臺幣（下同）451萬元、153萬5000元。伊已於10
    3年8月28日完成系爭11部電梯之安裝，同年11月7日完成試
    車並經上訴人驗收完畢，自得依系爭買賣合約第6條、安裝
    合約第6條約定，請求上訴人給付上開兩合約之尾款合計106
    萬9750元。上訴人迄未付款，依系爭買賣合約第13條第2項
    、安裝合約第15條第2項約定，伊得另請求上訴人賠償遲延
    付款之懲罰性違約金120萬9000元等情。爰依上開約定，求
    為命上訴人給付㈠106萬9750元，及自104年12月25日起算法
    定遲延利息；㈡120萬9000元，及自109年3月10日起算法定遲
    延利息之判決。並陳明願供擔保，聲請宣告假執行（原審就
    此部分為被上訴人勝訴之判決，上訴人提起上訴。其餘未繫
    屬本院部分，不予贅述)。
二、上訴人則以：系爭11部電梯尚未完成試車，且部分電梯有刮
    傷、撞傷、汙染、銹斑、飾板漆面不良、飾板美容不良、面
    板固定不良等瑕疵（下稱系爭瑕疵）。系爭11部電梯最早於
    103年10月16日即存有瑕疵，至今仍有多處瑕疵未修補。故
    被上訴人既未完成試車及驗收程序，伊自無給付尾款義務。
    縱認被上訴人得請求給付尾款，惟伊迄未完成試車，依安裝
    合約第15條第1項約定，伊得請求被上訴人賠償遲延完成安
    裝試車之懲罰性違約金至少137萬2290元，算至109年9月11
    日則為326萬8015元。且被上訴人未依約保養電梯，致伊須
    委請第三人進行保養，受有66萬元之損失，伊得依系爭安裝
    合約第13條約定，及被上訴人於105年1月28日會議之30個月
    售後保養承諾（下稱系爭保養承諾，見原審㈡卷第183頁），
    及民法第227條第1項、第231條第1項不完全給付、第179條
    不當得利等規定，請求被上訴人賠償之。另系爭11部電梯存
    有系爭瑕疵，致伊自行修補支出瑕疵修補費用141萬9000元
    ，伊亦得依民法第493條第2項請求被上訴人償還，並以上開
    對被上訴人之債權主張抵銷。又被上訴人尚未移轉電梯所有
    權及交付鑰匙、交車書等文件予伊，伊得主張同時履行抗辯
    ，拒付尾款等語，資為抗辯。上訴聲明：㈠原判決關於命上
    訴人為給付部分，及該部分假執行之宣告，均廢棄；㈡上開
    廢棄部分，被上訴人在第一審之訴及假執行之聲請均駁回。
三、兩造於102年6月17日簽訂系爭買賣合約、安裝合約，約定上
    訴人向被上訴人購買系爭11部電梯，由被上訴人負責安裝。
    電梯試車完成後，上訴人應給付被上訴人系爭安裝合約尾款
    76萬7500元；驗收交車後，上訴人須給付系爭買賣合約尾款
    30萬2250元，上開尾款合計106萬9750元，上訴人尚未給付
    等事實，為兩造所不爭執（見本院㈠卷第100頁），堪信為真
    正。被上訴人請求給付上開尾款及違約金，為上訴人以上開
    情詞所拒，茲就爭點分述如下：
（一）被上訴人已於103年11月7日完成系爭11部電梯之試車及驗
      收交車。
　　⑴觀諸系爭買賣合約、安裝合約，就系爭11部電梯應如何試
　　　車，雖無約定，惟審酌機電業界一般作業流程，於電梯安
　　　裝完畢至竣工檢查完竣，中間所有電梯組件之配電、調整
　　　、測試，到電梯正常運行等作業行為，均通稱為試車，此
　　　有中華民國電梯協會函覆意見可參（見原審㈠卷第137頁
　　　）。基此，系爭11部電梯於安裝後至竣工檢查期間，如已
　　　達於可正常運行狀態，即應認已完成試車。
　　⑵兩造於103年10月16日會同檢查系爭電梯，雖有「A棟：外
      面板尚未安裝（按鍵板），控制排缺電路板。B棟：車廂
      行走有異音、車廂與地面高低差、天花板有掉漆、車廂內
      缺塑膠塞子。D棟：外面板位置未置中（按鍵板）、天花
      板飾條未改顏色、門開關不緊密有異音、車廂與地面高低
      差、燈少一個（工人破壞）。E棟：外面板位置未置中（
      按鍵板）、車廂與地面高低差、天花板飾條未改顏色。
　　　F棟：極限開關與電線及安全裝置需更換。G棟：車廂與地
　　　面高低差（1F）、天花板飾條未改顏色。H棟：尚未試車
　　　。I棟：車廂與地面高低差、天花板飾條未改顏色、外面
　　　板位置未置中（按鍵板）。J棟：門碰邊、車廂與地面高
　　　低差、外面板位置未置中（按鍵板）、天花板飾條未改
　　　顏色、開關門時間要調整、4F開門速度比較慢、試車不順
　　　。K棟：燈尚未安裝、天花板飾條未改顏色、車廂與地面
　　　高低差、開關門及試車不順」等缺失，有會議記錄可考（
　　　見原審㈢卷第22頁）。惟被上訴人已分別於103年10月31
　　　日、103年11月7日改善上開缺失，此由兩造103年11月7日
　　　之會議紀錄所載缺失事項僅剩「E棟：2F外面板尚未維修
　　　（按鍵盤）、天花板有掉漆部份尚未改善完成、天花飾條
　　　尚未改色」（見原審㈢卷第30頁）之情以觀，甚為明晰。
　　　可見系爭11部電梯之前述運行問題，於103年11月7日均已
      獲得改善，且達可供正常運行之狀態。參以高雄市機械安
      全協會於105年8月22日鑑定系爭11部電梯，亦認均已達到
      試車完成之標準，即所有電梯組件配電、調整、測試均完
      成作業行為，有該協會覆函及檢查表可稽（見原審㈠卷第1
      98至231頁）等情，益徵系爭11部電梯於103年11月7日已
      完成試車，可以確定。
　　⑶被上訴人前於103年3月20日、4月14日、4月25日，已依序
      交付C、D、E棟電梯予上訴人驗收完畢，有完工驗收證明
      書可憑（見原審㈢卷第34至38頁），足見上述103年10月16
      日會同檢查，就D、E棟電梯所列應改善之缺失，乃驗收交
      車後之保固責任範圍。而上開103年11月7日檢查結果，僅
      餘E棟電梯尚有被上訴人應負保固責任之缺失外，其餘電
      梯已無缺失。則被上訴人稱：系爭11部電梯於103年11月7
      日已全部試車完畢等語，即可採信。再觀諸上開103年10
      月16日、10月31日、11月7日檢查範圍，除與電梯試車之
      相關項目外，尚包括非屬試車之電梯外觀、內裝等各項，
      更有「初驗完成」之用語（見原審㈢卷第24頁），足見被
      上訴人所稱上開檢查為試車與驗收同時進行等語，應屬有
      據。準此，C、D、E棟電梯於103年4月25日前驗收交車完
      畢，其餘電梯於103年11月7日完成試車、驗收，被上訴人
      主張系爭11部電梯於103年11月7日完成試車及驗收交車之
      事實，即足採信。
　　⑷至於上開高雄市機械安全協會檢查表，雖於綜合檢查結語
      欄位之「昇降設備運轉一切正常」欄，均勾選「否」，然
      應係因檢查項目中尚有：緊急呼叫按鈕及對外通信裝置未
      裝置、超載檢出裝置毀損、車廂扶手未設置、車廂光幕功
      能故障、工作平臺未設置等缺失之緣故。而該協會檢查時
      間為105年8月4日（見原審㈠卷第198至231頁），距離103
      年11月7日驗收交車已近兩年，上開缺失非無可能為驗收
      交車後因使用所造成，自不能憑以否定系爭11部電梯最遲
      於103年11月7日即全部完成試車驗收之事實。又上訴人雖
      抗辯兩造分別於104年12月4日、同年12月11日分批進行試
      車驗收程序，存有多項電梯運行上及車廂內部之瑕疵；10
      5年1月19日進行初驗，仍有發現車廂、壁板、門框、門片
      等刮痕、於105年2月23日拆除電梯包膜，有損傷刮痕、膠
      痕、黃色污漬殘留及色差等缺失，顯見被上訴人未完成試
      車、驗收云云。然觀諸104年12月4日、同年12月11日電梯
      完工交車驗收單所示，上訴人所指各部電梯缺失無非指：
      室內電話線路提供至控制盤、車廂扶手固定牢固、對外聯
      絡裝置功能、踏板未清潔、叫車面板未牢固、廂門開關順
      暢度（門縫）、車廂運轉平穩舒適（軌道調整）、車廂停
      樓定位調整等項（見原審㈠卷第89至99頁）。而其中「室
      內電話線路提供至控制盤、車廂扶手固定牢固、對外聯絡
      裝置功能、踏板未清潔、叫車面板未牢固」，及上述105
      年1月19日初驗發現之車廂、壁板、門框、門片等刮痕、1
      05年2月23日拆除電梯包膜尚有損傷刮痕、膠痕、黃色污
      漬殘留及色差等缺失，均與電梯正常運轉無關。且縱有上
      述缺失，亦距離兩造103年11月7日會同試車驗收之日已超
      過1年以上，該缺失非無可能為電梯正常運作下產生之自
      然耗損所致，自難資為各該電梯尚未完成試車驗收之認定
      依據。是以，上訴人抗辯系爭11部電梯未完成試車、驗收
      交付云云，並不可採。
（二）上訴人應給付系爭尾款本息予被上訴人，並與被上訴人交
      付附表所示電梯鑰匙及交車書同時履行之。
　　⒈系爭11部電梯試車完成、驗收交車後，上訴人應給付被
　　　上訴人系爭安裝合約、買賣合約尾款各76萬7500元、30萬
　　　2250元，合計106萬9750元乙節，已如前述，被上訴人依
      系爭買賣合約、安裝合約，請求上訴人如數給付，即屬有
      據。又給付有確定期限者，債務人自期限屆滿時起，負遲
      延責任；遲延之債務，以支付金錢為標的者，債權人得請
      求依法定利率計算之遲延利息；應付利息之債務，其利率
      未經約定，亦無法律可據者，週年利率為5%，民法第229
　　　條第1項、第233條第1項本文、第203條定有明文，上訴人
　　　遲未給付上開尾款，自應依此規定加付遲延利息。
　　⒉上訴人辯稱被上訴人交付系爭電梯鑰匙及交車書之前，伊
      得本於同時履行抗辯，拒絕給付上開尾款等語，雖為被上
      訴人所否認，然因契約互負債務者，於他方當事人未為對
      待給付前，得拒絕自己之給付。但自己有先為給付之義務
      者，不在此限，民法第264條第1項但書定有明文。換言之
　　　，約定對待給付之雙務契約，當事人一方無先為給付義務
      者，即得行使同時履行抗辯權。觀諸系爭買賣合約、安裝
      合約各於第6條約定給付上開尾款之時點，分別為「驗收
      交車支付尾款」、「電梯試車完成付款總價之50%」（見
　　　原審支付命令卷第4、8頁）；而驗收交車及電梯試車，均
　　　須經過一段時間履行，始足完成；支付價款，則為瞬間完
      成之動作。由是而論，必須被上訴人先進行試車及驗收交
      車，於全部完成時，上訴人始須給付尾款。基此，上訴人
　　　顯無先為支付尾款之義務，依上開說明，上訴人就尾款之
　　　給付自得行使同時履行抗辯權。至於系爭買賣合約第15
　　　條、安裝合約第16條雖分別約定「本設備器材在所有款項
　　　未付清前，其所有權仍歸屬乙方所有，價款付清後所有權
      始移轉於甲方（即上訴人，下同），乙方（即被上訴人，
　　　下同）應出具交車書予甲方」、「本電梯設備在所有款項
　　　未付清前，其所有權仍歸屬乙方所有，價款付清所有權始
      移轉予甲方，乙方並應出具交車書予甲方」（見原審支付
　　　命令卷第6、10至11頁），然其文義顯係針對電梯所有權
　　　讓與合意之時點所為規範，尚非關於給付上開尾款時間之
　　　約定，被上訴人據此約定主張上訴人無同時履行抗辯權，
　　　並不可取。
　　⒊考諸被上訴人於C、D、E棟電梯完工驗收證明書，均預留移
      交電梯操作盤鑰匙(管制鎖)、控制盤鑰匙、乘場門專用鑰
      匙及交車文件之欄位，且載明該鑰匙及交車文件為電梯用
      附件之意旨，此觀該證明書所載「驗收結果情形良好並移
      交電梯用附件如下：1.操作盤鑰匙（管制鎖）…2.控制盤
      鑰匙…4.交車文件暨操作說明書…5.乘場門專用鑰匙」等內
      容甚明。參酌證人即被上訴人之工地現場組長林志銘所證
      ：上訴人自己用電梯的管制鎖鑰匙即可開啟電梯電源
　　　等語（見原審㈠卷第148頁），可知上開鑰匙應屬使用電梯
      不可或缺之附件，自應與電梯之驗收交車同時交付上訴人
      ，而屬主給付義務之一部。而與其併列於同一驗收證明書
      之其他鑰匙、交車文件，亦應認屬驗收交車所需具備之附
      件。又該交車文件，包含電梯工程驗收單、出廠證明書
　　　、電梯簡易保養手冊、交車書，業經林志銘證述明確（見
　　　原審㈠卷第149頁背面），足見上訴人抗辯被上訴人驗收
　　　交車時，有交付上開鑰匙及交車書之義務，應屬有據。被
　　　上訴人稱交付鑰匙、交車書僅屬附隨義務云云，則非可取
　　　。又被上訴人於C棟電梯驗收交車時，已交付該電梯
　　　操作盤鑰匙1副（2支），此經林志銘證述在卷（見原審㈠
      卷第148頁），並有電梯完工驗收證明書可資佐證（見原
　　　審㈢卷第34頁）。上訴人與證人即上訴人之工地主任胡順
　　　傳、監工謝承宏否認收受該鑰匙，與上開驗收證明書所載
      不符，並不可採。
　　⒋準此，上訴人自得行使同時履行抗辯權，於被上訴人未交
　　　付系爭11部電梯全部鑰匙及交車書（詳如附表所示）之前
      ，拒絕給付上開尾款。至於上訴人雖謂被上訴人移轉系爭
      11部電梯所有權之前，伊亦得行使同時履行抗辯權云云。
      然依系爭買賣合約第15條、安裝合約第16條約定「本設備
      器材在所有款項未付清前，其所有權仍歸屬乙方所有，價
      款付清後所有權始移轉於甲方，乙方應出具交車書予甲方
      」、「本電梯設備在所有款項未付清前，其所有權仍歸屬
      乙方所有，價款付清所有權始移轉予甲方，乙方並應出具
      交車書予甲方」（見原審支付命令卷第6、10至11頁）等
      內容以觀，被上訴人在上訴人付清所有尾款之前，尚無移
      轉系爭11部電梯所有權之義務。故上訴人就電梯所有權之
      移轉，有先為給付尾款之義務，自不得行使同時履行抗辯
      權，其辯稱被上訴人移轉電梯所有權之前，得拒絕給付尾
      款，並不可採。
（三）被上訴人不得請求上訴人給付遲延違約金。
　　⒈債務人得主張同時履行抗辯者，未行使其抗辯權前，固可
      發生遲延責任，然於其合法提出同時履行之抗辯後，其遲
      延責任即溯及免除（最高法院107年度第8次民事庭會議決
      議參照）。
　　⒉系爭買賣合約第13條第2項、安裝合約第15條第2項固分別
      約定「甲方未依約付款者，應按逾期之日數，每逾一日按
      設備總價千分之一罰款」、「甲方未依約付款者，應按逾
      期之日數，每逾一日按電梯設備勞務承攬總價千分之一罰
　　　款」（見原審支付命令卷第6、10頁），惟上訴人就其給
　　　付尾款之義務，已行使同時履行抗辯權，即溯及免除遲延
　　　責任，被上訴人自不得依上開約定請求上訴人給付違約金
　　　120萬9000元。
（四）上訴人抵銷抗辯無理由。
　  ⒈逾期完成試車違約金至少137萬2290元，算至109年9月11
　　　日為326萬8015元部分：
　　⑴依安裝合約第7條第2項、第15條第1項約定：「試車工事
　　　：甲方於工地正式供電或提供足夠動力之發電機後，應通
　　　知乙方勘察確認再派員前往現場進行設備調試，於35個工
　　　作天內完成」、「乙方未依合約期限按裝試車時，應按逾
　　　期之日數，每逾1日按電梯設備勞務承攬總價千分之一罰
　　　款，此項罰鍰得由乙方未領之款項內扣除」（見原審支付
　　　命令卷第9、10頁），可知上訴人據此請求被上訴人給付
　　　違約金，須以被上訴人遲延完成試車為前提。
　　⑵上訴人於103年9月22日通知被上訴人安排試車事宜，被上
　　　訴人於103年9月25日收受該通知，並安排103年10月6日進
　　　行會驗，有兩造之函文可考（見原審㈢卷第100、102頁）
　　　。上訴人對於被上訴人安排103年10月6日試車會驗之日期
      並無異詞，則自此日起算，加計系爭安裝合約上述約定之
      35個工作天，即扣除例假日，試車完成期限應為103年11
　　　月25日。被上訴人於103年11月7日完成試車，已如前述，
　　　顯未逾期，故上訴人以被上訴人遲延試車為由請求給付違
　　　約金，據以抵銷被上訴人之債權，自無可取。
　  ⒉電梯保養費66萬元部分：
　　⑴上訴人雖謂被上訴人未為保養系爭11部電梯，致伊委請第
      三人以每月每部電梯2000元費用進行保養，因而受有66萬
      元之損失（11部×2,000元×30月），得依系爭安裝合約第1
      3條約定及民法不完全給付規定，請求被上訴人賠償66萬
      元云云，並提出伊與訴外人新力電梯有限公司（下稱新力
      公司）所簽訂合約書、會議紀錄為佐（見原審㈡卷第319至
      323頁）。然系爭安裝合約第13條雖約定：被上訴人應於
      交付使用之日起提供1年半之免費保養及排除故障服務。
      然系爭11部電梯於103年11月7日完成試車及驗收交車，已
      如前述，以此計算1年半之保固期間，應至105年5月6日止
      。而觀諸上訴人所提出另外委請第三人保養之電梯合約所
      示之合約期間，為106年7月1日起至107年6月30日止（見
      原審㈡卷第320頁），此期間既非位於前開保固期間內，被
      上訴人自無免費提供保固或保養之義務，上訴人請求將此
      部分支出於本件主張抵銷，已屬無據。
　　⑵雖上訴人另抗辯被上訴人於105年1月28日會議中，同意保
      固期間自105年2月15日起算30個月等情，雖提出105年1月
      28日會議紀錄及被上訴人105年2月1日函文為證（見原審㈡
      卷第183頁、本院㈠卷第87頁），然衡諸事理，保固係自驗
      收完成始得起算，被上訴人於上開會議同意延長保固期間
      ，顯以上訴人承認系爭11部電梯已經驗收交車為前提，被
      上訴人同此意旨之主張應屬可採。而上訴人既否認系爭11
      部電梯已完成驗收交車，被上訴人自無依照前揭會議結論
      給予免費保固30個月優惠之理。是上訴人此部分抵銷抗辯
      ，亦屬無據。
　　⒊瑕疵修補費用141萬9000元部分：
　　⑴上訴人雖稱系爭11部電梯於104年12月4日當時，即有刮傷
      、撞傷、汙染、銹斑、飾板漆面不良、飾板美容不良、面
      板固定不良等瑕疵；嗣委由新力公司保養電梯後，又於10
      7年4月間發現其中10部電梯漏裝集油器及油壺，導致電梯
      鋼索無機油潤滑而生鏽；107年7月發現有風扇裝反、不正
      常晃動之現象，伊自行修繕共支出141萬9000元，得依民
      法第493條第2項規定，請求被上訴人支付瑕疵修補費用云
      云。然兩造不爭執被上訴人於106年2月18日已完成電梯內
      裝等瑕疵修補，僅剩黃漬及刮傷未處理（見原審㈡卷第48
      、49頁）。而被上訴人主張上開刮傷是上訴人自行使用所
      致，黃漬亦是上訴人機坑漏水或施作水泥不慎導致保固膜
      衍生黃漬。換言之，被上訴人否認上開黃漬及刮傷係伊所
      造成。而審酌系爭11部電梯已於103年11月7日完成驗收交
      車，此後電梯在上訴人支配管理中，有關電梯之刮傷、黃
      漬自應由上訴人證明為被上訴人造成，被上訴人始負修補
      之責任，然上訴人並未舉證證明之。且上訴人於電梯安裝
      試車後，確有使用電梯供作裝潢房屋裝載物品、客戶參觀
      及廠商修繕搭乘使用，此經林志銘證述在卷（見原審㈠卷
      第147頁），並有上訴人之工地主任胡順傳於105年1月20
      日對被上訴人人員稱：這段時間確實有的可以交給客戶
　　　，沒有交給客戶的，我也確實有在使用電梯，像是客戶來
　　　，或廠商來做清潔保養，裡面建築物有時也要清潔，小局
　　　部的修繕，電梯也會用到等語之錄音譯文可稽（見原審㈡
　　　卷第279、281、283頁）。再參諸被上訴人所提現場照片
　　　，顯示電梯門板、門框、門軌、門片多處有污漬、水泥塊
　　　、水泥漬，並有機坑漏水（見原審㈡卷第22至29頁）等情
　　　，堪認被上訴人主張係上訴人使用電梯、機坑漏水等因素
　　　造成電梯刮傷、黃漬等節，非全然無據。至台灣檢驗科技
　　　股份有限公司所出具檢驗報告書，雖認系爭7部電梯（4部
      已交付房屋買受人）仍存有刮傷、汙染、飾板漆面不良等
      瑕疵情形（見原審㈡卷第198至243頁），然該鑑定單位係
      於108年1月19日始至現場現況查驗並作成報告，距離系爭
      電梯103年11月7日試車完成驗收交付上訴人已逾4年以上
　　　，且該報告未鑑定說明該瑕疵現況之形成原因為何，自難
　　　據以證明前述瑕疵情形係被上訴人所造成。
　　⑵上訴人於本項係以其支付友達機電有限公司（下稱友達公
      司）修繕系爭11部電梯，每部12萬9000元，共計141萬900
      0元，據以主張抵銷。然其所稱107年4月發現電梯漏裝集
      油器及油壺、同年7月發現風扇裝反、不正常晃動，則以
      新力公司107年4月23日、107年7月24日、8月16日所出具
      ，記載加裝配重側及車箱側集油器、5號及10號風扇裝反
      、3樓至4樓會晃動意旨之檢修保養報告書（見本院㈠卷第8
      9、90頁，原審㈡卷第154、155頁）為證。由是足見上訴人
      縱因107年所發現之瑕疵而支出修繕費用，亦不在本項主
      張抵銷之債權範圍，自不生抵銷之效力。職是，上訴人以
      其支出瑕疵修補費用141萬9000元據為抵銷抗辯，亦屬無
      據。
　　⒋更換PLC系統之費用40萬元部分：
　　　上訴人雖謂被上訴人未將系爭11部電梯PLC控制系統之使
　　　用方式及解鎖密碼或軟體程式告知伊，致後續接手保養之
　　　新力公司、峻泰公司無法排除故障及進行例行性保養，伊
　　　因而更換該PLC控制系統，支出40萬元，受有損害，亦得
　　　依不完全給付規定，與被上訴人之債權相抵銷云云。然依
　　　證人楊振成所證稱：每家公司都有自己設計的程式與控制
　　　，我們要保養的話，如果更換成我們的程式系統，我們比
　　　較好保養。當初檢查電梯内的PLC系統並不是損壞，而是
　　　每家的系統不一樣，我無法保養。其他業主的情形也是這
      樣，只要不是用我們的PLC系統，我們都會建議他們更換
　　　，這樣我們才有辦法保養等語(見本院㈡卷第92頁），可
　　　知被上訴人安裝之PLC控制系統並無瑕疵，之所以更換，
      乃基於後續保養廠商保養條件之要求，衡諸系爭買賣合約
　　　、安裝合約均無關於上訴人必須擔保後續保養廠商之保養
　　　養能力或方法，自不能謂被上訴人就該PLC之更換，應負
　　　不完全給付之賠償責任。是以，上訴人以更換PLC費用據
　　　以主張抵銷被上訴人之尾款債權，難認有據。
　　⒌準此，上訴人以其對被上訴人有前述債權，據為抵銷之抗
      辯，均無理由。
四、綜上所述，被上訴人依系爭買賣合約第6條、安裝合約第6條
    約定，請求上訴人給付106萬9750元，及自104年12月25日起
    至清償日止，按週年利率5%計算之利息部分，應予准許。逾
    此範圍之請求，不應准許。上開不應准許部分，原審為上訴
    人敗訴之判決，尚有未洽。上訴意旨指摘原判決該部分不當
    ，求予廢棄改判，為有理由，應由本院廢棄改判如主文第二
    項所示。上開應准許部分，原審為上訴人敗訴之判決，核無
    不合。上訴意旨指摘原判決該部分不當，聲明廢棄，為無理
    由，應駁回此部分上訴。又上訴人就此部分所為同時履行抗
    辯，核無不合，爰由本院命為對待給付判決如主文第三項所
    示。
五、本件事證已臻明確，兩造其餘攻擊、防禦方法及所提出之證
    據，經本院斟酌後，認為均不足以影響本判決之結果，自無
    逐一詳予論駁之必要，併此敘明。
六、據上論結，本件上訴為一部有理由，一部無理由，依民事訴
    訟法第449條第1項、第450條、第79條，判決如主文。
中　　華　　民　　國　　111 　年　　4 　　月　　26　　日
　　　　　　　　　民事第十八庭
　　　　              審判長法  官  黃明發 
                            法  官  林政佑
                            法  官  賴彥魁
正本係照原本作成。
不得上訴。
中　　華　　民　　國　　111 　年　　5 　　月　　2 　　日

 　　　　 　　　　　　　　  書記官  紀昭秀
　　　　　　　　　　　　　　
附表：被上訴人應為對待給付
編號 電梯所在（均為○○市○○區○○街0段） 應交付之電梯鑰匙 應交付之交車文件 1 213之3號(A棟電梯) 操作盤鑰匙2支 控制盤鑰匙2支 乘場門專用鑰匙1支 交車書1份 2 213之5號(B棟電梯) 同上 同上 3 213之6號(C棟電梯) 控制盤鑰匙2支 乘場門專用鑰匙1支 同上 4 213之7號(D棟電梯) 操作盤鑰匙2支 控制盤鑰匙2支 乘場門專用鑰匙1支 同上 5 213之8號(E棟電梯) 同上 同上 6 213之9號(F棟電梯) 同上 同上 7 213之10號(G棟電梯) 同上 同上 8 213之11號(H棟電梯) 同上 同上 9 213之12號(I棟電梯) 同上 同上 10 213之13號(J棟電梯) 同上 同上 11 213之15號(K棟電梯) 同上 同上